# 租入固定后续支出问题

提问人：碎叶xy 时间：2020-03-01 08:05:24
陈版您好，想向您进一步请教，新租赁准则实施后，经营租赁租入的不动产发生的装修费的会计处理是否还是按照固定资产准则应用指南处理（通过长期待摊费用核算），还是有其他新的处理方式和要求？如果还是计入长期待摊费用，那么摊销期限是剩余租赁期限吗？感谢您的指导！@chenyiwei

回答人：chenyiwei
目前没有更新的规定，可以继续计入长期待摊费用。摊销年限应当是根据租赁准则规定的租赁期（包含了对续租选择权和提前终止选择权等因素的考虑后的结果）和该装修本身的可使用年限两者孰短。

提问人：碎叶xy 时间：2020-03-02 08:05:24
谢谢！新租赁准则对这个没有影响吧？

回答人：chenyiwei
目前来看无影响，不会并入使用权资产。